---
title: '221810578'
author: "Rizki"
date: "27/10/2020"
output:
  word_document: default
  pdf_document: default
  html_document: default
---

```{r}
library(naivebayes)
library(psych)
library(caret)
library(e1071)

library(readxl)
X2014_and_2015_CSM_dataset <- read_excel("2014 and 2015 CSM dataset.xlsx")
data <- X2014_and_2015_CSM_dataset
data <- data[,-c(1,2,4,6,7,14)]
colnames(data)<-c("Ratings","x1","x2","x3","x4","x5","x6","x7")
head(data)
sapply(data, function(x) sum(is.na(x)))
data$Ratings<-as.numeric(data$Ratings)
data$Ratings<-cut(data$Ratings, breaks = c(0,5,7,Inf), labels = c("rendah","sedang","tinggi"))
head(data)
data$x1<-as.factor(data$x1)
data$x2<-as.factor(data$x2)
data$x3<-as.factor(data$x3)
data$x4<-as.factor(data$x4)
data$x5<-as.factor(data$x5)
data$x6<-as.factor(data$x6)
data$x7<-as.factor(data$x7)

```

Pada data diatas menggunakan data dari film untuk mengklasifikasikan dari rating filmnya menggunakan naive bayes. Pada tahap preprosesing diatas mengubah rating menjadi kategori rendah, sedang dan tinggi
```{r}
pairs.panels(data)
```
Dalam naive bayesian, diperlukan pengujian korelasi antar variabel. Apabila terdapat korelasi yang tinggi (>0,5 atau<-0,5) maka, salah satu atribut tersebut harus dihapur, atau dapat menggunakan metode smoothing laplace saat pembentukan model. Karena semua korelasi tergolong rendah (< 0.5). Maka semua atribut dapat digunakan dalam pembentukan model.

Proses Naive Bayes
```{r}
set.seed(123)
sampel <- sample(2, nrow(data), replace = T, prob = c(0.8,0.2))
trainingdat <- data[sampel==1, ]
testingdat <- data[sampel==2, ]
print(paste("Jumlah Train Data: ", nrow(trainingdat), "| Jumlah Test Data: ", nrow(testingdat)))
modelnaiv <- naive_bayes(Ratings~.,data=trainingdat)
modelnaiv
summary(modelnaiv)
prediksi <- predict(modelnaiv, testingdat)
confusionMatrix(table(prediksi,testingdat$Ratings))
```

